臺灣桃園地方法院刑事判決　　　　　　　 95年度易字第461號
公　訴　人　臺灣桃園地方法院檢察署檢察官
被　　　告　乙○○
選任辯護人　劉楷律師
　　　　　　黃欣欣律師
被　　　告　甲○
上列被告因違反就業服務法等案件，經檢察官提起公訴（94年度
偵字第8142號），被告於本院準備程序進行中，就被訴之事實皆
為有罪之陳述，經本院告知簡式審判程序意旨，並聽取公訴人、
辯護人及被告之意見後，本院合議庭裁定依簡式審判程序審理，
判決如下：
    主  文
乙○○、甲○共同意圖營利而違反就業服務法第四十五條任何人
不得媒介外國人非法為他人工作規定，各處有期徒刑肆月，如易
科罰金，均以參佰元折算壹日。皆緩刑貳年。扣案偽造統一證號
各為TD00000000號、TD00000000號、TD000
00000號、HD00000000號、FD00000000號
之中華民國外僑居留證伍張沒收。
    事  實
一、緣丙○○（由本院另行審結）係榮華企業社之負責人，以仲
    介外勞為業，乙○○及甲○分別於民國九十四年二月十九日
    及同年一月十八日以月薪新臺幣（下同）三萬元之代價受僱
    於丙○○，為丙○○處理照顧外勞生活起居及翻譯之事宜。
    詎乙○○、甲○明知丙○○所仲介之MD YOUSUF 、MOHAMMED
     KHADER 、SATRAJEET MANIRAI 、KATTULA PHILIP、SINGMP
    ILLI SURYAPRAKASH 、YADAV BECHU 、DALAYAP MARIO JAYS
    ON LIAVORE、MAGUDDAYAO ARCELINAVARRO、ISLAMIATUN、TU
    RAHAYU、JAROENPHOK AMORN等八男三女均為逾期居留或逃逸
    之非法外籍勞工，所持用之中華民國外僑居留證泰半係偽造
    ，惟其二人仍貪圖前揭丙○○允諾給付之薪資，而意圖營利
    ，與丙○○共同基於媒介外國人非法為他人工作及行使偽造
    特種文書之犯意聯絡，推由丙○○於九十四年三月十三日先
    將上開非法外籍勞工媒介予不知情之「昱藤數位人力資源服
    務股份有限公司」（下稱昱藤公司）實際負責人余灝，並將
    上開非法外籍勞工所持有偽造之中華民國外僑居留證提出供
    昱藤公司查驗而予以行使，足生損害於昱藤公司及內政機關
    管理外僑之正確性，再經由不知情之昱藤公司將上開非法外
    籍勞工媒介予位於臺中縣神岡鄉○○路六十一巷六號之「臺
    灣櫻花股份有限公司」（下稱櫻花公司）神岡廠，並由甲○
    將上開非法外籍勞工載運至櫻花公司前開廠房，從事抽油煙
    機、瓦斯爐組裝工作，丙○○從中抽取上開非法外籍勞工時
    薪之一成藉以牟利。嗣於九十四年三月十六日下午四時許，
    在上開櫻花公司神岡廠內為警查獲，並扣得偽造統一證號各
    為TD00000000號、TD00000000號、TD00
    000000號、HD00000000號、FD000000
    00號之中華民國外僑居留證五張。
二、案經彰化縣政府警察局溪湖分局報請臺灣臺中地方法院檢察
    署檢察官呈請臺灣高等法院檢察署檢察長核轉臺灣桃園地方
    法院檢察署檢察官偵查起訴。
    理  由
一、本案被告乙○○、甲○所違反之就業服務法第六十四條第二
    項及刑法第二百十六條、第二百十二條之行使偽造特種文書
    等罪，均為死刑、無期徒刑、最輕本刑三年以上有期徒刑或
    高等法院管轄第一審案件以外之罪，而被告乙○○、甲○於
    本院準備程序進行中，就被訴事實皆為有罪之陳述，經本院
    告知簡式審判程序意旨，並聽取公訴人、辯護人及被告乙○
    ○、甲○之意見後，本院合議庭依刑事訴訟法第二百七十三
    條之一第一項之規定，裁定依簡式審判程序審理。
二、上揭犯罪事實，業據被告乙○○、甲○於本院審理時坦承不
    諱，核與上述非法外籍勞工MD YOUSUF 、MOHAMMED KHADER
    、SATRAJEET MANIRAI 、KATTULA PHILIP、SINGMPILLI SUR
    YAPRAKASH 、YADAV BECHU 、DALAYAP MARIO JAYSON LIAVO
    RE、MAGUDDAYAO ARCELINAVARRO、ISLAMIATUN、TURAHAYU、
    JAROENPHOK AMORN等人於警詢時證述之情節相符，並有外勞
    居留資料查詢明細及現場查獲照片等件在卷可佐，而昱藤公
    司及櫻花公司神岡廠之實際負責人余灝及連煥雄亦於警詢時
    證述綦詳，並各自提出沈派遣承攬契約書及人力派遣服務契
    約書各一份附卷可資佐證；且扣案之中華民國外僑居留證五
    張經送鑑定確屬偽造一節，亦經核發單位桃園縣政府警察局
    以九十五年十二月二十五日桃警外字第○九五○一一四八四
    ○號函及臺北縣政府警察局以九十五年十二月二十六日北縣
    警外字第○九五○一八九九○四號函覆本院在卷，足認被告
    乙○○、甲○前開自白與事實相符，堪以採信。本件事證明
    確，被告乙○○、甲○犯行洵堪認定。
三、按就業服務法第六十四條業於九十五年五月三十日經總統華
    總一義字第○九五○○○七五九○一號令修正公布，並自九
    十五年七月一日施行，該條為使刑事法之立法體例一致，配
    合刑法有關所有常業犯刪除之規定，刪除原條文第三項規定
    ，並配合原條文第三項刪除，修正第四項後段之項次，並移
    列第三項。原條文第二項之構成要件及罰則雖未修正，然該
    條既經修正，經比較新舊法之規定，對被告乙○○、甲○並
    無差異，則依九十五年七月一日修正施行之刑法第二條第一
    項前段之規定，應適用行為時之規定。次按外僑居留證屬刑
    法第二百十二條所規定之特種文書。被告乙○○及甲○既明
    知上開非法外籍勞工持用之中華民國外僑居留證係屬偽造，
    而仍與丙○○共同意圖營利媒介上開外勞非法為他人工作，
    並持偽造之中華民國外僑居留證向昱藤公司行使，自足以生
    損害於昱藤公司及內政機關管理外僑之正確性。核被告乙○
    ○、甲○所為，係違反行為時就業服務法第六十四條第二項
    之意圖營利而媒介外國人非法為他人工作罪及刑法第二百十
    六條、第二百十二條之行使偽造特種文書罪。被告乙○○、
    甲○就前揭違反就業服務法第六十四條第二項之犯行，與丙
    ○○具有犯意聯絡及行為分擔；另被告乙○○、甲○就前揭
    行使偽造特種文書之犯行，與丙○○及上開非法外籍勞工間
    亦有犯意聯絡及行為分擔，均應論以共同正犯（按刑法第二
    十八條固於九十四年二月二日修正公布，於九十五年七月一
    日施行（以下有關刑法修正部分均相同），新刑法第二十八
    條雖將舊法之「實施」修正為「實行」。其中「實施」一語
    ，涵蓋陰謀、預備、著手及實行之概念在內，其範圍較廣；
    而「實行」則著重於直接從事構成犯罪事實之行為，其範圍
    較狹；二者之意義及範圍固有不同，但對於本件之情形而言
    ，刑法第二十八條之修正內容，對於被告乙○○、甲○二人
    並無「有利或不利」之影響，自無新舊法比較適用之問題，
    最高法院九十五年度台上字第五五八九號、第五六六九號刑
    事判決意旨參照）。再按被告乙○○、甲○行為後，刑法第
    五十五條有關牽連犯之部分業於前述日期修正公布刪除並施
    行，則被告乙○○、甲○前開犯行，因行為後新法業已刪除
    牽連犯之規定，此刪除雖非犯罪構成要件之變更，但顯已影
    響行為人刑罰之法律效果，蓋依舊法之規定，被告乙○○、
    甲○所犯之前開二罪，具有方法、目的之牽連關係，可從一
    重罪處斷，然依新法之規定，則屬數罪應分論併罰，自屬法
    律有變更，比較新、舊法結果，仍應適用較有利於被告乙○
    ○、甲○之行為時法律即舊法論以牽連犯，從一重之就業服
    務法第六十四條第二項之罪處斷。爰審酌被告乙○○、甲○
    僅因貪圖微薄之薪資，而與丙○○共同媒介外國人非法為他
    人工作，所得甚為有限，危害亦非鉅大，且其二人犯後皆坦
    承犯行，態度良好等一切情狀，分別量處如主文所示之刑。
    按被告乙○○、甲○行為後，罰金罰鍰提高標準條例第二條
    業已刪除，而刑法第四十一條第一項前段關於易科罰金之折
    算標準已由舊法之以銀元一百元、二百元、三百元折算一日
    修正為以新臺幣一千元、二千元、三千元折算一日，因屬科
    刑規範事項之變更，其折算標準為裁判時所應諭知，自有就
    新舊法規定比較之必要，經比較新舊法結果，以被告行為時
    之舊法較為有利於被告，新法並無對被告有較為有利之情形
    ，故本件應依修正前刑法第四十一條第一項前段、修正前罰
    金罰鍰提高標準條例第二條之規定，諭知易科罰金之折算標
    準。末查被告乙○○、甲○前均未曾因故意犯罪受有期徒刑
    以上刑之宣告，此有臺灣高等法院被告前案紀錄表在卷可按
    ，其二人因一時失慮，偶罹刑典，事後已坦承犯行，悔意甚
    殷，經此刑之宣告後，應知警惕而無再犯之虞，本院因認前
    開對其二人所定之刑以暫不執行其刑為當，參酌最高法院九
    十五年五月二十三日刑事庭第八次會議決議意旨，依修正後
    刑法第七十四條第一項第一款之規定，宣告緩刑二年，用啟
    自新。
四、扣案統一證號各為TD00000000號、TD000000
    00號、TD00000000號、HD00000000號、
    FD00000000號之中華民國外僑居留證五張，業經核
    發單位函覆本院確屬偽造一節，已詳如前述，且前開偽造之
    中華民國外僑居留證既為上開非法外籍勞工所持有，自為各
    該非法外籍勞工所有，並係供本件犯罪所用之物，爰依刑法
    第三十八條第一項第二款規定宣告沒收。至前開外籍勞工所
    持有未扣案之中華民國外僑居留證，既未扣案，並無實確足
    認尚屬存在，爰不另為沒收之諭知，併此敘明。
五、被告丙○○、丁○○部分由本院另行審結，併此敘明。
據上論斷，應依刑事訴訟法第二百七十三條之一第一項、第二百
九十九條第一項前段，修正前就業服務法第六十四條第二項，刑
法第十一條前段、第二十八條、第二百十六條、第二百十二條，
修正後刑法第二條第一項前段，修正前刑法第五十五條、第四十
一條第一項前段，刑法第三十八條第一項第二款、第七十四條第
一項第一款，修正前罰金罰鍰提高標準條例第二條，判決如主文
。
本案經檢察官楊挺宏到庭執行職務。
中　　華　　民　　國　　96　　年　　2 　　月　　 5    日
                  刑事第八庭    法　官　吳為平
以上正本證明與原本無異。
如不服本判決書應於送達後十日內向本院提出上訴狀。
                                書記官   江惠婷
中　　華　　民　　國　　96　　年　　2 　　月　　6 　　日
附錄論罪科刑法條：
修正前就業服務法第64條第2項
意圖營利而違反第 45 條規定者，處 3 年以下有期徒刑、拘役或
科或併科新臺幣120 萬元以下罰金。
刑法第216條
行使第 210 條至第 215 條之文書者，依偽造、變造文書或登載
不實事項或使登載不實事項之規定處斷。
刑法第212條
偽造、變造護照、旅券、免許證、特許證及關於品行、能力服務
或其他相類之證書、介紹書，足以生損害於公眾或他人者，處1
年以下有期徒刑、拘役或3 百元以下罰金。
